【裁判字號】    88,簡上,106
【裁判日期】    890119
【裁判案由】    竊盜
【裁判全文】
臺灣彰化地方法院刑事判決                        八十八年度簡上字第一六號
    上  訴  人  臺灣彰化地方法院檢察署檢察官
    被      告  乙  ○  ○
右列上訴人因被告涉犯竊盜案件，不服本院八十八年度彰簡字第四五四號中華民國八
十八年十月十一日第一審判決（聲請案號：八十八年度偵字第五五七七號），提起上
訴，本院管轄第二審之合議庭判決如左：
    主      文
上訴駁回。
    事實及理由
一、本案經本院審理結果，認第一審判決認事用法及量刑均無不當，應予維持，並引
    用第一審判決書記載之事實、證據及理由（如附件）。
二、上訴人引據告訴人丙○○聲請上訴意旨狀，上訴意旨略以：被告乙○○原係告訴
    人僱請幫忙油漆工廠之人，詎其竟利用工作機會，持告訴人所交付之門鑰另打造
    一把，且趁夜間侵入告訴人之工廠，連續數日竊取告訴人之鋅合金半成品及成品
    ，共計八、九千公斤，再以賤價出售他人，事後既未與告訴人和解，未賠償告訴
    人分文，又拒不供出將贓物售往何處，以便告訴人追償，原判決僅量處被告有期
    徒刑四月，並諭知緩刑三年，顯有輕縱云云。惟查本件被告於偵審中已一再供稱
    ，其僅於八十八年五月二十二日中午時分，前往行竊一次，且將竊得物品售予甲
    ○○，得款新台幣（下同）四千八百元，在警訊中係因害怕，故坦承告訴人所失
    竊之物品，均為其所竊等語。經訊之證人即目擊被告行竊後離去之洪淑貞，結證
    稱其因受告訴人之託，代為注意有無可疑之人，乃於當日中午過後前往告訴人之
    倉庫查看，因而目擊本件經過，事後即以電話聯絡告訴人處理等語。再核之告訴
    人陳稱該日即本件被告為警查獲之前一日（五月二十二日）。另經質之向被告買
    受前開贓物之甲○○，於警訊及本院審理中均明確證稱，其僅於前開日期向被告
    購買一次，重量為四百八十公斤，價格四千八百元等語。而本件為警查獲之贓物
    ，又恰為四百八十公斤，有贓物認領保管單在卷可憑，足認被告辯解與事實相符
    。而告訴人於其物品遭竊之時，均未在場，其事後懷疑被告另有行竊其工廠（倉
    庫）內物品，並無任何積極佐證，自不能以推測之詞，遽令被告負該竊盜罪責。
    即上訴人於聲請簡易判決處刑書，亦載明告訴人所指被告另涉之其餘部分竊盜犯
    行，罪嫌不足，其再引告訴人之指述內容，指摘原判決不當，上訴無理由，應予
    駁回。
三、據上論斷，應依刑事訴訟法第四百五十五條之一第一項、第三項、第三百六十八
    條、第三百七十三條，判決如主文。
中      華      民      國    八十九    年      一      月    十九      日
                                        審判長法官  邱  顯  祥
                                        法      官  林  欽  章
                                        法      官  王  鏡  明
右正本證明與原本無異。
本件不得上訴
                                          法院書記官  簡  茂  村
中      華      民      國      八十九    年      一    月      二十一  日


司法院資訊處製作；財團法人民間司法改革基金會備份。
